【裁判字號】    96,交聲,1337
【裁判日期】    970229
【裁判案由】    交管條例聲異
【裁判全文】
臺灣板橋地方法院交通事件裁定        96年度交聲字第1337號
異  議  人
即受處分人  甲○○
上列異議人即受處分人因違反道路交通管理處罰條例案件，對於
交通部公路總局臺北區監理所板橋監理站於民國九十六年八月十
日所為板監裁字裁四一－Ｃ00000000號裁決，聲明異議
，本院裁定如下：
    主  文
異議駁回。
    理  由
一、按汽車駕駛人拒絕接受第一項測試之檢定者，處新臺幣（下
    同）六萬元罰鍰，並當場移置保管其車輛及吊銷其駕駛執照
    ；汽車駕駛人曾依第三十五條第四項前段規定吊銷執照者，
    三年內不得考領駕駛執照，道路交通管理處罰條例第三十五
    條第四項、第六十七條第二項分別定有明文。
二、本件異議人即受處分人甲○○於民國九十六年八月二日上午
    十一時許，在臺北縣板橋市○○路○段三十八巷一五六弄九
    十二號前，為臺北縣政府警察局板橋分局大觀派出所員警乙
    ○○發現其駕駛車號ＮＶ八—八八八號重型機車情況有異，
    經攔查聞其身帶酒味，遂禁止受處分人繼續騎乘機車，並帶
    返所欲實施酒測檢驗，惟受處分人拒絕接受酒測，員警乃依
    法製單舉發，受處分人拒簽收，經員警依法記明該事由，且
    告知拖吊時間、地點及應到案時間等情事，視為已合法收受
    ，嗣受處分人未於應到案日期前前往指定處所聽候裁決且繳
    納罰鍰或陳述意見，原處分機關並於九十六年八月十日依道
    路交通管理處罰條例第三十五條第四項及違反道路交通管理
    事件統一裁罰基準表之規定，裁處受處分人罰鍰六萬元，並
    吊銷其駕駛執照，三年內禁考。
三、訊據異議人即受處分人甲○○固對有飲酒，並拒絕酒測一事
    坦承不諱，惟矢口否認有何違反道路交通管理處罰條例之行
    為，於聲明異議狀及本院訊問時辯稱：伊因有飲酒，乃託請
    友人胡英俊載其返家，伊當時未騎乘機車，未料於轉進多碎
    石之私人產業道路時，因重心不穩滑倒，胡君即逕自去電欲
    通知伊家人，適二名巡邏員警至，強帶伊返所進行酒測，伊
    認未有酒駕情事，倒地處亦係私人產業道路上，非行駛於道
    路、公路上，因而悍然拒絕云云。經查，上開違規酒駕，拒
    絕酒測之舉發經過，業經證人即本件舉發警員乙○○於本院
    訊問時到庭結證稱：「（問：舉發過程為何？）我是大觀派
    出所員警，當天我擔任巡邏的勤務，當天中午的時候巡邏到
    大觀路一段三十八巷一五六弄口的時候，有二、三個婦人跟
    我說到土地公廟那裡，他們說有一個騎乘機車的騎士一下子
    跌倒然又騎乘機車，然後又跌倒然後又將機車扶起騎乘，說
    很危險叫我過去看一下，後來我過去我看到異議人趴在機車
    上面，當時機車是倒下的發動的，當時異議人把機車拉起來
    要騎，當時我從遠遠看到他他是斜著騎乘機車，然後隔沒有
    多久又摔倒了，然後我過去之後我叫他不要騎了，他說他家
    在巷子裡面一下就到了不要攔他，當時我就聞到他身上有酒
    味，我就要求他到派出所做酒測，並禁止他繼續騎機車，然
    後我巡邏的同事載他去派出所，後來他到派出所的時候拒絕
    酒測，他說是前一天晚上喝的酒。」、「（問：本件查獲的
    地點為何？）就是照片所示的土地公廟那裡，異議人是在廟
    的前面那條路騎機車的，土地公廟是在一五六弄上面，但是
    我查獲異議人的地點不是他所提出照片所示的地方」等語（
    見卷附本院九十七年二月二十五日訊問筆錄）明確，觀諸證
    人所言，就其經路人告知異議人駕駛車輛異狀因而前往上述
    地點攔檢緣由、發現異議人酒駕並聞其身帶酒味，經帶返所
    欲對之實施酒精濃度檢測，遭異議人拒絕等過程情節詳述具
    體明確連續不中斷，無與事理相違之嫌，核與異議人自承其
    有喝酒，並拒絕酒測一節等語亦非鑿枘不入，兼衡證人即本
    件舉發警員乙○○證述與異議人間並無何身分利害業務關係
    ，當無嫌隙，衡情應無甘冒偽證罪刑責風險而設詞構陷異議
    人之理，從而，既查無任何證據足資證明執勤員警有何捏造
    事實違法取締之不法情事，並參酌警員執行公務時，本身即
    受有行政懲處責任之監督，且其到庭具結作證，更係以刑事
    責任擔保其證言之真實性，其之證言又與常情無悖，是其證
    述應非子虛，自足採信。反之，異議人空執為其友人胡英俊
    駕駛，並對查獲地點爭執之辯詞，對證人所言，認毋庸傳訊
    其友人胡英俊到庭作證，又未提出有利於己之其他證據駁難
    之，以實其說，異議人所執上開辯言，不足採為免責之依據
    ，從而，異議人於前揭時、地酒後駕車，並拒絕接受酒測之
    違規行為，洵堪認定，是本件事證明確，原處分機關據以援
    引首揭規定，裁處異議人上揭罰鍰，並吊銷駕駛執照，三年
    內禁考，無何違誤，量罰亦甚妥適，應予維持，本件異議為
    無理由，應予駁回。
據上論斷，應依道路交通案件處理辦法第十九條，裁定如主文。
中    華    民    國    97    年    2     月    29    日
                      臺灣板橋地方法院交通法庭
                              法  官  王綽光
上列正本證明與原本無異。
如不服本裁定，應於裁定送達後五日內向本院提出抗告狀。
                              書記官  許清秋
中    華    民    國    97    年    2     月    29    日


司法院資訊處製作；財團法人民間司法改革基金會備份。
